臺灣臺中地方法院臺中簡易庭小額民事判決
110年度中小字第4923號
原      告  高清權  

訴訟代理人  高千惠  
被      告  張瑋麟  
上列當事人間請求損害賠償事件，原告提起刑事附帶民事訴訟，
經本院刑事庭裁定移送前來（110年度附民字第391號），本院於
民國111年1月27日言詞辯論終結，判決如下：
    主      文
被告應給付原告新臺幣43,420元，及自民國110年4月24日起至清
償日止，按週年利率百分之5計算之利息。
原告其餘之訴駁回。
本判決原告勝訴部分得假執行。
    事實及理由
一、原告主張：伊於民國109年4月20日下午4時30分許，在臺中
    市○○區○○路000巷00號後方之農地內，與站在農地外圍之訴
    外人即被告之父張國財發生口角爭執，被告見狀即衝入上開
    農地內，基於傷害之犯意，趁伊收拾農具未及注意之際，徒
    手猛力推打伊左臉部位，致伊倒地，因而受有頭部與顏面擦
    挫傷、眩暈及左側耳鳴等傷害（下稱系爭傷害）。被告因故
    意不法侵害伊之身體健康權，伊自得依民法第184條第1項前
    段、第195條第1項前段之規定，請求被告賠償如下之損害：
    ㈠醫療費用新臺幣（下同）3,420元、㈡精神慰撫金90,000元
    ，共計93,420元，並聲明：被告應給付原告93,420元，及自
    起訴狀繕本送達翌日起至清償日止，按週年利率百分之5計
    算之利息。
二、被告則以：對原告主張之侵權行為事實及請求醫療費用3,42
    0元部分並無意見，惟原告請求之精神慰撫金過高等語，資
    為抗辯，並聲明：原告之訴駁回。
三、得心證之理由
　㈠原告主張之上開事實，業據提出與其所述相符之亞洲大學附
    設醫院急診醫療收據、診斷證明書為證（見本院110年度附
    民字第391號卷【下稱附民卷】第15-22頁、第25頁），且為
    被告所不爭執（見本院卷第116頁）；被告所涉傷害犯行，
    經本院刑事庭以110年度訴字第363號刑事判決，判處拘役30
    日確定在案，亦有上開刑事判決在卷可稽（見本院卷第19-2
    4頁），復經本院依職權調取上開刑事卷宗核閱屬實，而堪
    信為真實。
　㈡按因故意或過失，不法侵害他人之權利者，負損害賠償責任
    ；不法侵害他人之身體或健康者，對於被害人因此喪失或減
    少勞動能力或增加生活上之需要時，應負損害賠償責任；不
    法侵害他人之身體、健康、名譽、自由、信用、隱私、貞操
    ，或不法侵害其他人格法益而情節重大者，被害人雖非財產
    上之損害，亦得請求賠償相當之金額，民法第184條第1項前
    段、第193條第1項、第195條第1項前段定有明文。本件被告
    上開故意傷害之行為，係不法侵害原告之身體健康權，致原
    告受有系爭傷害，依前揭規定，原告自得請求被告賠償其所
    受損害。茲就原告得請求賠償之金額，分述如下：
　⒈醫療費用部分
　　原告主張其因遭被告毆打而受有系爭傷害，支出醫療費用共
    3,420元等情，業據提出與其所述相符之亞洲大學附設醫院
    急診醫療收據為證（見附民卷第15-22頁），且為被告所不
    爭執（見本院卷第116頁），自堪信為真實。而原告關於上
    開醫療費用之支出，依其明細觀之，核屬治療其所受傷害之
    必要花費，故上開費用均係因侵權行為所生財產上之損害，
    原告此部分之請求，應屬正當。
　⒉精神慰撫金部分
　  原告因被告上開傷害行為，致其身體健康權受有損害，堪認
    其精神上自亦受有相當程度之痛苦，則原告依上開規定請求
    被告賠償其非財產上損害，洵屬有據。又法院對於精神慰撫
    金之量定，應斟酌實際加害情形、所造成之影響、被害人痛
    苦之程度、兩造之身分地位、經濟情形及其他各種狀況，以
    核定相當之數額。查原告為臺中商專畢業，現已退休，沒有
    工作收入，僅月領國民年金約4,000多元，名下有不動產；
    被告則為高中畢業，目前與家人經營果園務農，月收入約30
    ,000元至40,000元，名下有動產（汽車）等情，業據兩造陳
    明在卷，並有稅務電子閘門所得及財產調件明細表附卷可參
    （見本院卷第116-117頁、本院卷證物袋）。茲審酌前述兩
    造之教育程度、身分地位、經濟狀況、被告加害情節、原告
    所受傷害及本件衝突發生之原因等一切情狀，認原告請求被
    告賠償精神慰撫金，應以40,000元為適當；逾此範圍之請求
    ，難認有據，應予駁回。
　⒊綜上，原告因被告故意不法侵害其身體健康權，得請求被告
    賠償醫療費用3,420元、精神慰撫金40,000元，共計43,420
    元（計算式：3,420＋40,000＝43,420）。
  ㈢末按給付無確定期限者，債務人於債權人得請求給付時，經
    其催告而未為給付，自受催告時起，負遲延責任。其經債權
    人起訴而送達訴狀，或依督促程序送達支付命令，或為其他
    相類之行為者，與催告有同一之效力；遲延之債務，以支付
    金錢為標的者，債權人得請求依法定利率計算之遲延利息。
    但約定利率較高者，仍從其約定利率；應付利息之債務，其
    利率未經約定，亦無法律可據者，週年利率為百分之5，民
    法第229條第2項、第233條第1項前段、第203條分別定有明
    文。本件原告對被告之侵權行為損害賠償債權，核屬無確定
    期限之給付，自應經原告之催告而未為給付，被告始負遲延
    責任。準此，原告請求被告給付自起訴狀繕本送達翌日即11
    0年4月24日（送達證書見附民卷第29頁）起至清償日止，按
    週年利率百分之5計算之利息，洵屬有據，應予准許。　　
四、綜上所述，原告依侵權行為之法律關係，請求被告給付43,4
    20元，及自110年4月24日起至清償日止，按週年利率百分之
    5計算之利息，為有理由，應予准許；逾此範圍之請求，為
    無理由，應予駁回。　
五、本判決原告勝訴部分，係適用小額訴訟程序所為被告敗訴之
    判決，依民事訴訟法第436條之20規定，應依職權宣告假執
    行。
六、本件事證已臻明確，兩造其餘攻擊防禦方法及所提證據，經
    本院審酌後，認與判決結果不生影響，爰不逐一論駁，併此
    敘明。
七、本件原告提起刑事附帶民事訴訟，由本院刑事庭依刑事訴訟
    法第504條第1項之規定裁定移送前來，依同條第2項規定就
    原告起訴部分依法免徵第一審裁判費，且本件訴訟繫屬期間
    亦未增生訴訟費用，尚無訴訟費用負擔問題，併此敘明。
中　　華　　民　　國　　111 　年　　2 　　月　　24　　日
                  臺灣臺中地方法院臺中簡易庭
                                  法　官　傅可晴
以上為正本係照原本作成。
如不服本判決，應於送達後廿日內，以判決違背法令為理由，向
本院提出上訴狀並表明上訴理由 (上訴理由應表明一、原判決所
違背之法令及其具體內容；二、依訴訟資料可認為原判決有違背
法令之具體事實) ，如於本判決宣示後送達前提起上訴者，應於
判決送達後廿日內補提上訴理由書（須附繕本）。
中　　華　　民　　國　　111 　年　　2 　　月　　25　　日
                                  書記官  錢  燕